【裁判字號】    95,破,46
【裁判日期】    950502
【裁判案由】    破產宣告
【裁判全文】
臺灣臺北地方法院民事裁定                95年度破字第46號
聲  請  人  瑞登商行即李定盛
代  理  人  黃忠律師
上列聲請人聲請瑞登商行即李定盛破產事件，本院裁定如下：
    主  文
聲請駁回。
聲請程序費用由聲請人負擔。
    理  由
一、按債務人不能清償債務者，得聲請法院宣告破產；破產宣告
    時屬於破產人之一切財產、及將來行使之財產請求權，與破
    產宣告後、破產終結前、破產人所取得之財產，為破產財團
    。有破產聲請時，在破產宣告前，法院得依債權人之聲請或
    依職權命為必要之保全處分，破產法第57條、第82條第1項
    、第72條訂有明文。又稅捐之徵收，優先於普通債權，稅捐
    稽徵法第6條第1項訂有明文。法院就破產之聲請，以職權為
    必要之調查，苟其財產不足清償財團費用、破產管理人之報
    酬、優先債權等，無法供其他債權人為平等之清償，而無從
    依破產程序清理其債務，參照破產法第148之旨趣，自應依
    破產法第63條以裁定駁回其聲請。（91年度破字第1號）。
二、本聲請意旨略以：聲請人開設瑞登商行，因景氣欠佳、經營
    不善，故向第三人劉啟偉等私人借貸如附表所示之金額作為
    周轉，仍無法解決財務困境，不但私人借款無力償還，且欠
    繳營利事業所得稅高達新台幣（以下同）1,563,290元，亦
    無力清償，惟恐大部分債權人無法公平受償，爰依破產法第
    57條、第58條聲請宣告破產；並為避免其剩餘之現金
    600,000元遭他債權人依法執行處分，恐使優先債權有無法
    受公平合理分配之虞，故依破產法第72條聲請為必要之保全
    處分等語。
三、經查，依聲請人主張之事實，瑞登商行即李定盛之資產合計
    為600,000元，但其欠繳財政部台北市國稅局之稅捐負債則
    高達1,563,290元，有財政部民國93年10月20日台財稅字第
    ０九三００九二二五二號函在卷可查，故瑞登商行之財產顯
    不足清償上開應優先受償之營業稅賦。況宣告破產後，需先
    支付破產財團之管理、變價、分配所生之費用、因破產債權
    人共同利益所需之審判上費用、破產管理人之報酬等財團費
    後，將使破產財團財產更形減少，徒使稅捐債權減少分配，
    實無宣告破產之實益，故本院認本件聲請破產為無理由，應
    予駁回。次查，聲請人依破產法第72條聲請為必要之保全處
    分，應以破產聲請經法院嗣後宣告破產成立時始有保全之實
    益，本件聲請既經本院認定為無理由，自無准予保全處分之
    必要。
四、從而，本件聲請，為無理由，應予駁回。
五、爰裁定如主文。
中    華    民    國    95    年    5     月    2     日
                  臺灣臺北地方法院民事第三庭
                          法  官  黃書苑
以上正本係照原本作成。
如對本裁定抗告須於裁定送達後10日內向本院提出抗告狀，並繳
納抗告費新臺幣1,000元。
中    華    民    國    95    年    5     月    2     日
                          書記官  趙郁涵


司法院資訊處製作；財團法人民間司法改革基金會備份。
